臺灣板橋地方法院刑事判決　　　　　　　95年度訴字第3992號
公　訴　人　臺灣板橋地方法院檢察署檢察官
被　　　告　甲○○
指定辯護人　本院公設辯護人吳天明
上列被告因傷害致死案件，經檢察官提起公訴（95年度偵字第
22090 號），本院判決如下：
    主  文
甲○○傷害人之身體，因而致人於死，處有期徒刑柒年貳月。
    事  實
一、甲○○與劉芳均為夫妻關係，於民國95年9 月17日凌晨1 時
    許，在渠等位於臺北縣土城市○○街52巷7 號5 樓之租屋處
    ，因劉芳均不同意甲○○前往臺中找尋友人一事發生口角，
    劉芳均進而推打甲○○，不料，此舉引起甲○○不滿，甲○
    ○竟基於傷害之故意，先與劉芳均拉扯，並以右手持劉芳均
    所有、重約210 公克之塑膠香水瓶毆打劉芳均之頭部左側1
    下，繼而將劉芳均推倒在地，其於客觀上雖應能預見若以木
    箱重擊人之頭部足致人因腦出血而死亡，惟主觀上並未預見
    ，而持劉芳均所有、重約7.4 公斤之木箱（長47公分、寬30
    公分、高44公分）毆打劉芳均之頭部數下，致劉芳均受有嚴
    重頭部外傷合併右側硬腦膜下腔大量出血及顏臉部、四肢、
    軀體多處瘀傷與抓傷之傷害，趴倒在地，嗣因劉芳均表示欲
    上廁所，甲○○將劉芳均扶至浴室後，即於當日凌晨2 時許
    ，自行外出至隔壁與鄰人陳天文等人喝酒、聊天，席間，甲
    ○○曾返回上址租屋處拿錢欲買酒，見劉芳均仍躺在浴室地
    板上，乃以水潑劉芳均之臉部欲叫醒劉芳均，見劉芳均未有
    反應，亦未予置理，繼續至隔壁陳天文之房內與陳天文等人
    喝酒、聊天，迄當日上午7 時許，甲○○再次返回上址租屋
    處，見劉芳均仍躺在浴室地板上，乃靠近欲叫醒劉芳均，發
    現劉芳均鼻孔流血，甲○○旋即撥打電話呼叫救護車將劉芳
    均送往亞東紀念醫院救治。嗣經亞東紀念醫院通報警方前往
    處理，甲○○於員警據報到達亞東紀念醫院尚未知悉犯罪人
    前，當場向前來處理之員警坦承毆打劉芳均，自首而接受裁
    判。後於95年9 月20日下午1 時45分許，劉芳均仍因顱內出
    血併肺炎而傷重不治死亡。
二、案經劉芳均之父劉榮修訴由臺北縣政府警察局土城分局報請
    臺灣板橋地方法院檢察署檢察官偵查起訴。
    理  由
壹、證據能力部分：
一、按被告以外之人於審判外之言詞或書面陳述，除法律有規定
    者外，不得作為證據，刑事訴訟法第159 條固定有明文。惟
    被告以外之人於審判外之陳述，雖不符同法第159 條之1 至
    之4 之規定，而經當事人於審判程序同意作為證據，法院審
    酌該言詞陳述或書面陳述作成時之情況，認為適當者，亦得
    為證據。查證人陳天文於警詢中之證述，為審判外之陳述而
    屬傳聞證據，且不符刑事訴訟法第159 條之3 之規定，惟公
    訴人、被告、辯護人就前開審判外之陳述，於本院審理中均
    表示同意引為證據，而本院審酌其陳述作成時之情況，核無
    違法取證及證明力明顯過低之瑕疵，亦認以之作為證據為適
    當，故依前開規定，上開證人於警詢中之陳述，自得為證據
    。
二、次按被告以外之人於偵查中向檢察官所為之陳述，除顯有不
    可信之情況者外，得為證據，刑事訴訟法第159 條之1 亦定
    有明文。查證人陳天文於偵查中所為之陳述，業經具結，且
    其陳述時未受外力干擾及影響，無顯不可信之情形，自亦得
    為證據。
貳、實體部分：
一、上揭犯罪事實，業經被告甲○○於本院準備程序及審理中坦
    承不諱，核與證人陳天文於警詢及偵查中之證述情節相符，
    並有塑膠香水瓶1 個、木箱1 只扣案可資佐證及現場照片共
    24張附卷可稽，且被害人劉芳均確係因遭被告毆打，受有嚴
    重頭部外傷合併右側硬腦膜下腔大量出血及顏臉部、四肢、
    軀體多處瘀傷與抓傷之傷害，經送醫救治後，仍因顱內出血
    併肺炎而傷重不治死亡一情，亦有臺灣板橋地方法院檢察署
    95年9 月21日勘驗筆錄1 份、相驗屍體證明書1 紙、法醫驗
    斷書1 份、法務部法醫研究所（95）醫鑑字第1901號鑑定書
    1 份、毒物化學檢驗報告1 紙、血清證物檢驗報告1 紙、相
    驗照片共40張、亞東紀念醫院甲種診斷證明書1 紙、亞東紀
    念醫院乙種診斷證明書1 紙、病危通知單1 紙、出院病歷摘
    要1 份、病歷1 份附卷可稽。事證明確，被告犯行堪以認定
    ，應予依法論科。
二、核被告甲○○所為，係犯刑法第277 條第2 項前段之傷害人
    之身體，因而致人於死罪。又被告於發現被害人劉芳均鼻孔
    流血後，旋即撥打電話呼叫救護車將被害人劉芳均送往亞東
    紀念醫院救治，於亞東紀念醫院通報警方前往處理尚未知悉
    犯罪人前，即當場向前來處理之員警坦承毆打劉芳均之犯行
    一情，亦有臺北縣政府警察局土城分局當事人自首情形紀錄
    表1 紙在卷可參，為對未發覺之犯罪自首而接受裁判，應依
    刑法第62條前段之規定，減輕其刑。爰審酌被告與被害人劉
    芳均為夫妻，本應互信互諒以營和諧之夫妻生活，並理性處
    理夫妻間之爭執，竟僅因細故即傷害被害人劉芳均，並導致
    被害人劉芳均因此發生死亡之結果，造成被害人劉芳均家屬
    蒙受難以言諭之痛苦與遺憾，兼衡其素行、智識程度、犯罪
    之動機、目的、手段，及犯罪後坦承犯行，甚具悔意之態度
    等一切情狀，量處如主文所示之刑，以資懲儆。又被告持以
    毆打被害人劉芳均所用之塑膠香水瓶1 個及木箱1 只，均係
    被害人劉芳均所有，已經被告於本院審理中陳述明確，又非
    違禁物，爰無從併予宣告沒收，附此敘明。
據上論斷，應依刑事訴訟法第299 條第1 項前段，刑法第277 條
第2 項前段、第62條前段，判決如主文。
本案經檢察官黃怡華到庭執行職務。
中　　華　　民　　國　　96　　年　　2 　　月　　14　　日
                    刑事第十六庭  審判長法  官  白光華
                                        法  官  楊志雄
                                        法  官  曾淑娟
如不服本判決，應於判決送達後10日內，向本院提出上訴狀。
以上正本證明與原本無異。
                                        書記官  郭宇修
中　　華　　民　　國　　96　　年　　2 　　月　　15　　日
附錄本案論罪科刑法條：
中華民國刑法第277條：
傷害人之身體或健康者，處 3 年以下有期徒刑、拘役或 1 千元
以下罰金。
犯前項之罪因而致人於死者，處無期徒刑或 7 年以上有期徒刑；
致重傷者，處3年以上10年以下有期徒刑。
